臺灣高等法院民事判決　九十一年度訴易字第三號
　　原　　　告　　　甲○○○
　　被　　　告　　　乙○○
右當事人間刑事附帶民事訴訟請求侵權行為損害賠償事件，經本院刑事庭裁定移送前
來，本院判決如左：
    主　　　文
被告應給付原告新台幣肆拾萬貳仟零伍拾貳元及自民國九十年九月二十五日起至清償
日止，按年息百分之五計算之利息。
原告其餘之訴駁回。
訴訟費用由被告負擔十分之四，餘由原告負擔。
    事實及理由
一、原告主張：被告於民國（下同）九十年三月九日上午十時許預藏水果刀在台北縣
    瑞芳鎮○○路七五號伊所經營之美容院內，朝伊之頸、腹部等處猛刺，致伊受有
    頸部，左下胸，雙手腕等處撕裂傷並內出血，迄今仍在療養中。總計花費醫療費
    用新台幣（下同）三萬六千零五十二元、看護費用六千元、減少勞動能力薪資損
    失四十二萬元、精神損失賠償六十萬元，合計損失一百零二萬元。依民法第一百
    八十四條、第一百九十三條、第一百九十五條規定，請求判命被告給付伊一百零
    二萬元及自起訴狀繕本送達被告翌日起至清償日止，按年息百分之五計算之利息
    。提出醫療費用收據、看護費用收據為證。
二、被告對其於前開時地持水果刀傷害原告並不否認，並同意原告就醫藥費用、看護
    費用部分之請求，惟以：精神慰撫金之請求過高，工作損失部分不同意，且伊無
    力賠償，至多僅能賠償十萬元等語，資為抗辯，聲明求為判決駁回原告之訴。
三、本院依職權向臺灣基隆地方法院調閱該院九十年度訴字第一八三號殺人未遂案件
    偵審全部卷證。
四、得心證之理由：
  (一)原告主張之前開事實，業據原告提出臺灣礦工醫院診斷證明書一件為證（見台北
    縣警察局瑞芳分局九十瑞警刑字第○四二八九號卷第七頁），並為被告所不否認
    ，而被告刺傷原告，亦經本院刑事庭以九十年度上訴字第二八三三號刑事判決判
　　處有期徒刑一年六月確定，亦有本院前開刑事判決在卷可稽（見本院卷第五－九
　　頁），復經本院調取各該卷宗核對屬實，堪信原告之主張為真正。原告依侵權行
　　為之法律關係，請求被告賠償損害，自屬有據。
  (二)原告請求損害賠償，應否准許，分述如下：
    1.原告以被告將伊刺傷，致伊損失醫藥費用三萬六千零五十二元、看護費用六千
      元，業據提出醫療費用證明書、收據六紙及看護費收據乙紙為證（見本院附民
      卷第五－九頁），亦為被告所不爭執，此部份之主張，應予准許。
    2.原告以伊受傷，自九十年三月至九十年九月共計六個月無法工作，工作損失計
　　　四十二萬元，請求被告賠償。經查原告所受頸部二公分長、二公分斜向十五度
　　　深撕裂傷，左下胸一公分長、二公分斜向十五度深撕裂傷，右手第三指中端二
　　　公分撕裂傷，右手第四指中端一公分表淺撕裂傷，右前臂二公分撕裂傷、右手
　　　拇指二公分撕裂傷、左手掌第一、二指間直角形一點五公分長及二點五公分長
　　　撕裂傷、右臉頰表淺傷口等傷害，有卷附診斷證明書可證（見同上分局刑事卷
　　　第七頁），而原告受傷住院十天，有卷附醫療費用住院收據在卷為證（見同上
      附民卷第五頁），是原告受傷後住院治療期間十日可認其確實無法工作外，參
      酌其受傷部位為頸部、左下胸及手部，於出院後二十日內當無法立即勝任美髮
      業之洗髮、燙髮及吹整等工作，本院認為其有一個月工作損失，方屬適當。經
      查原告自陳其每月收入六萬元（以每日收入二千元計，見本院卷第十六頁），
      並有台北縣女子美容商業同業公會會員營業狀況證明書附卷可參（見本院卷第
      二一頁），並為被告所不否認，可認原告有工作損失六萬元。原告請求被告賠
      償工作損失六萬元部分，自屬正當，應予准許。逾此部分，難認有據，應予駁
      回。
    3.另原告以伊被被告刺傷，請求精神慰撫金六十萬元部分：經查原告受傷部位為
      頸部、左下胸及手部，行兇地點為原告營業所在地，又傷及原告之客戶，本院
      審酌兩造身分、地位、經濟狀況及原告受傷所受痛苦之程度等一切情狀，認原
      告請求精神慰撫金三十萬元為適當，應予准許。逾此部分之請求，不應准許。
五、綜上，原告依侵權行為之法律關係，請求被告賠償醫藥費用三萬六千零五十二元
    、看護費用六千元、工作損失六萬元及精神慰撫金三十萬元，合計四十萬二千零
    五十二元及自起訴狀繕本送達被告翌日即九十年九月二十五日起加付法定遲延利
    息，洵屬正當，應予准許，逾此範圍之請求，為無理由，應予駁回。原告勝訴部
　　分未逾一百五十萬元，於判決宣示時已告確定，無宣告假執行之必要，故不另為
　　假執行之宣告，附此敘明，
六、據上論結，本件原告之訴為一部有理由、一部無理由，爰判決如主文。
中　　　華　　　民　　　國　　九十一　　年　　　六  　　月　　二十五  　日
　　　　　　　　　　　　      臺灣高等法院民事第十庭
　　　　　　　　　　　　　　　　　審判長法　官　林　敬　修
　　　　　　　　　　　　　　 　　　　　 法　官　藍　文　祥
                                        法　官  劉　勝　吉
右正本係照原本作成。
不得上訴。
中　　　華　　　民　　　國　　九十一　　年　　　六　　　月　　二十七　　日
　　　　　　　　　　　　　　　　　　　　書記官  李　翠　齡
